

JULIEN FREBET

DÉVELOPPEUR WEB REACT

★ Lyon 69007

Permis B

Véhicule personnel

0635142802

LANGUES

Anglais



Bon niveau

COMPÉTENCES

Frontend

HTML/CSS, SASS, JS, React, Redux, Typescript

backend

Node Js, Express, Firebase

Base de données

MongoDB, MariaDB, MySQL

Divers

VsCode, Git, Figma, Docker, Kubernetes, Aws

os

Linux / Windows !0

ATOUTS

Autonome

Esprit d'équipe

Curieux

CENTRES D'INTÉRÊT

Voyages

Ski

Musique

RÉSEAUX SOCIAUX

in @julien-frebet

@julien-frebet

À PROPOS DE MOI

Je suis passionné par l'informatique et l'IT en général, j'ai quitté mon dernier emploi pour une reconversion professionnelle dans le développement web et j'ai suivi une formation chez Openclassroom qui m'a imposé d'apprendre beaucoup par mes propres moyens et d'obtenir un socle de connaissances solide. Je continue de me former quotidiennement car j'ai soif d'apprendre tous les jours sur d'autres technologies et que ce secteur est en constante évolution.

Mon expérience professionnelle passée m'a appris à être rapidement autonome. J'ai acquis la rigueur dans mon travail et je sais m'adapter à toutes sortes de situations.

Je suis curieux, polyvalent, j'ai l'esprit d'équipe, j'apprends vite et je lis beaucoup les documentations!

DIPLÔMES ET FORMATIONS

Développeur web (RNCP niveau 5)

De mars 2022 à octobre 2022 Openclassroom Lyon

BAC STI Génie électronique

2011 Lycée Jean Perrin Saint-ouen l'aumône (95)

EXPÉRIENCES PROFESSIONNELLES

Développeur web React

Depuis janvier 2023 Donow Lyon

Création d'une application web React avec typescript et firebase

Technicien télécom itinerant

De juillet 2018 à novembre 2021 Protelco (iliad) Lyon

SAV des abonnés freebox à domicile

Chauffeur livreur

De décembre 2015 à juin 2018 Idéal services Lyon

Organiser, planifier et effectuer les livraisons

Agent de maintenance

D'août 2014 à décembre 2014 Oeuvre Falret Créteil (94)

Agent de maintenance dans une maison d'accueil spécialisée pour personnes handicapées

Chauffeur livreur

D'août 2013 à mars 2014 Idéal services Lyon

Organiser, planifier et effectuer les livraisons

Intérimaire

De janvier 2013 à août 2013 Intérim Lyon

Diverses missions d'intérim

Équipier polyvalent

De novembre 2011 à décembre 2012 Mcdonald Montigny-lès-Cormeilles (95)

Responsable de caisse, entretien des locaux, préparation des repas

PROJETS

ELYSE-APP

En tant que stagiaire chez DONOW je suis en charge de la réalisation d'une application de reviews avec React et Typescript. Pour la partie backend nous utilisons Firebase.

GROUPOMANIA

Réalisation d'un site web complet ,pour la partie backend j'ai utilisé nodeJs et MySQL pour la base de données . Pour la partie frontend j'ai utilisé React et Redux pour gérer les states ainsi que les appels API

PIIQUANTE

Réalisation de la partie backend avec nodeJS et express. j'ai utilisé la base de donnée MongoDb

KANAF

Intégration d'un site e-commerce pour la vente de canapés en HTML/SASS et javascript vanilla

LA PANTHERE

Optimisation d'un site web aussi bien en terme de performance que pour le SEO repository disponible sur github et le site est visible <u>ICI</u>

OH MY FOOD

Intégration d'une maquette HTML/SASS et animation CSS repository disponible sur github et le site est visible <u>ICI</u>

BOOKI

Intégration d'une maquette avec HTML/CSS repository disponible sur github et le site est visible <u>ICI</u>